【裁判字號】    96,交聲,727
【裁判日期】    970131
【裁判案由】    聲明異議
【裁判全文】
臺灣高雄地方法院刑事裁定             96年度交聲字第727號
原處分機關  高雄市政府
異  議  人  甲○○
即受處分人
異  議  人  乙○○
上列異議人因道路交通管理處罰條例案件，對於高雄市交通事件
裁決中心96年7 月27日所為之處分（原處分：高警字第NJ000000
0 號），聲明異議，本院裁定如下：
    主  文
異議駁回。
    理  由
一、原處分係以：異議人即受處分人甲○○所有之車牌號碼YW─
    4073號自用小客車於民國96年3 月15日10時32分許，在高雄
    縣仁武鄉○○路○段681 號前，超速行駛，經警方照相逕行
    舉發，嗣依違反道路交通管理處罰條例第43條第4 項之規定
    ，裁處吊扣汽車牌照3 個月，惟異議人不服，以上開違規時
    非其所駕駛，係其上開自用小客車送修時修護工人所為等情
    事為由，依法聲明異議，請求撤銷原處分云云。
二、按汽車駕駛人，駕駛汽車行車速度，超過規定之最高時速六
    十公里以上者，並吊扣該汽車牌照三個月，道路交通管理處
    罰條例第43條第3 項前段定有明文；又按本條例之處罰，受
    舉發違反道路交通管理事件之受處罰人，認為受舉發之違規
    行為應歸責他人者，應於舉發違反道路交通管理事件通知單
    應到案日期前，檢附相關證據及應歸責人相關證明文件，向
    處罰機關告知應歸責人，處罰機關應即另行通知應歸責人到
    案依法處理，逾期未依規定辦理者，仍依本條例各該違反條
    款規定處罰，道路交通管理處罰條例第85條第1 項亦定有明
    文。
三、經查本件異議人即受處分人甲○○所有上開自用小客車，在
    上開時地行駛速度超過60 公 里以上，經自動攝影舉發，為
    異議人所不爭執。由於上開情形，係屬於當場不能或不宜攔
    截製單舉發之情形，是以原處分機關依法得對「汽車所有人
    」逕行舉發處罰，於法尚無不合，蓋原處分機關係因僅查得
    汽車所有人而不知違規駕駛人為何人，故依前揭規定裁處汽
    車所有人罰鍰，已如前述，而上開逕行舉發違規之交通事件
    ，如汽車所有人未到案或到案後未能告知違規駕駛人者，處
    罰機關得逕行處罰汽車所有人之規定，係立法機關斟酌違規
    駕駛人之違法程度、採證過程中可能增加交通事故之風險，
    及汽車所有人多為車輛之使用人，如對其科以適度之舉證責
    任，應無不妥，異議人雖以有到案告知實際駕駛人為乙○○
    為辯，惟其並未於到案期間前，到案告知應歸責於乙○○，
    有高雄市政府交通局96年12月14日高市交裁字第0960051501
    號函示甚明，異議人所稱不足採信；原處分機關以異議人違
    規事實明確，依前揭法規規定，裁處吊扣汽車牌照3 個月，
    於法有據。
    本件異議為無理由，應予駁回。
四、另異議人乙○○部分：道路交通管理處罰條例之受處分人，
    不服第8 條主管機關所為之處罰，得於接到裁決書之翌日起
    20日內，向管轄地方法院聲明異議，道路交通管理處罰條例
    第87條第1 項定有明文，可見得聲明異議者以受處分人為限
    。本件乙○○並非受處分人，自不得提起本件異議，其提起
    本件異議，自應予駁回。
據上論斷，依道路交通案件處理法第19條，裁定如主文。
中    華    民    國    97    年    1     月    31    日
                    交通法庭    法  官  林俊寬
以上正本證明與原本無異。
如不服本裁定，應於收受送達後5 日內向本院提出抗告狀。
中    華    民    國    97    年    1     月    31    日
                                書記官  林香如


司法院資訊處製作；財團法人民間司法改革基金會備份。
